【裁判字號】    92,交聲,126
【裁判日期】    920714
【裁判案由】    聲明異議
【裁判全文】
臺灣嘉義地方法院交通事件裁定                    九十二年度交聲字第一二六號
    原處分機關  交通部公路總局嘉義區監理所
    異  議  人
    即受處分人  甲○○
右列異議人即受處分人因違反道路交通管理處罰條例案件，對於原處分機關即交通部
公路總局嘉義區監理所中華民國九十二年五月九日所為之處分（嘉監裁字第裁七○－
Ｚ00000000號裁決書）聲明異議，本院裁定如左：
    主  文
異議駁回。
    理  由
一、本件異議意旨略以：異議人即受處分人甲○○於民國九十二年二月二十四日上午
    五時五十五許，駕駛牌照號碼ＣＳ－四五四七號自小客車行經國道三號高速公路
    南向一百零五公里處，為警舉發超速違規，惟異議人當時並未超速，員警應係於
    清晨昏暗下誤判車輛云云。
二、按汽車行駛於高速公路或設站管制之道路，而不遵管制之規定者，處汽車駕駛人
    新臺幣三千元以上六千元以下罰鍰，道路交通管理處罰條例第三十三條第一項定
    有明文。又汽車駕駛人有道路交通管理處罰條例第三十三條之違規情形者，除依
    原條款處罰鍰外，並予記違規點數一點，道路交通管理處罰條例第六十三條第一
    項第一款亦有規定。
三、經查，異議人曾於九十二年二月二十四日上午五時五十五分許，於駕駛執照吊扣
    期間駕駛牌照號碼ＣＳ－四五四七號自小客車行經國道三號高速公路南向一百零
    五公里處（裁決書誤載為中山高南向一○五公里），而為內政部警政署國道公路
    警察局第六警察隊警員乙○○舉發行車時速一百十九公里，超出該處速度限制時
    速一百公里，有違道路交通管理處罰條例第三十三條第一項規定，並經交通部公
    路總局嘉義區監理所於九十二年五月九日以嘉監裁字第裁七○－Ｚ000000
    00號裁處罰鍰新台幣（下同）六千元，並記違規點數一點之事實，有上開字號
    裁決書一份在卷可稽（本院卷第五頁，異議人另於駕駛執照吊扣期間駕車部分，
    並無不服，而未異議）。次查，異議人於前開時地駕車經雷射測速槍測得時速達
    一百十九公里，已超越該處速度限制時速一百公里等情，為證人即在場執行勤務
    之內政部警政署國道公路警察局第六警察隊警員乙○○到庭具結證述無誤（本院
    卷第二十六頁訊問筆錄）。雖異議人辯稱舉發時地清晨昏暗云云，但查，異議人
    及前開證人均稱舉發時地晴天、無雨、無霧，所稱昏暗難辨，並不可採。此外，
    警察人員執行勤務舉發違規，係公務員本於維護道路交通安全職務所為之行政行
    為，原則上應無個人好惡可言，除得證明具有明顯瑕疵及恣意之外，應推定為真
    正。異議人固提出交通部中央氣象局編印之日出日沒時刻表證明舉發時地猶未日
    出，但日出與否，並不足以證明本件舉發有何瑕疵或恣意可言，自應推定舉發之
    事實為真，準此所為之裁罰亦屬無誤。因此，原處分機關依道路交通管理處罰條
    例第三十三條第一項、第六十三條第一項第一款規定予以裁罰，洵無違誤。本件
    聲明異議為無理由，應予駁回。
據上論結，應依道路交通管理處罰條例第八十七條第二項、道路交通案件處理辦法第
十九條，裁定如主文。
中      華      民      國      九十二      年      七    月    十四    日
                                      臺灣嘉義地方法院交通法庭
                                          法  官  張  道  周
右正本證明與原本無異。
如不服本裁定，應於裁定送達後五日內向本院提出抗告狀（應附繕本）。
中      華      民      國      九十二      年      七  月    十四    日
                                          書記官  王  佩  湘


司法院資訊處製作；財團法人民間司法改革基金會備份。
